# 请教陈版租赁问题

提问人：qlovem 时间：2020-07-31 14:33:08
实务中发现：租赁合同没有写明租赁期间，根据合同也无法判断具体租赁期与续租期间，这样的租赁合同的租赁期间如何确定。谢谢

回答人：chenyiwei
这种问题只能根据个案背景情况讨论了，例如考虑承租人退租或者出租人选择不再出租的现实可能性，以及预计发生的时间等。